【裁判字號】    98,上訴,174
【裁判日期】    980210
【裁判案由】    毒品危害防制條例
【裁判全文】
臺灣高等法院臺南分院刑事判決         98年度上訴字第174號
上  訴  人
即  被  告  甲○○
上列上訴人因毒品危害防制條例案件，不服臺灣台南地方法院九
十七年度訴字第二０六六號中華民國九十七年十二月卅日第一審
判決（起訴案號：臺灣台南地方法院檢察署九十七年度毒偵字第
二七四六號、第二八四一號），提起上訴，本院判決如下：
    主  文
上訴駁回。
    理  由
一、按不服地方法院之第一審判決而上訴者，應向管轄第二審之
    高等法院為之。上訴書狀應敘述具體理由。上訴書狀未敘述
    上訴理由者，應於上訴期間屆滿後二十日內補提理由書於原
    審法院，逾期未補提者，原審法院應定期間先命補正；又第
    二審法院認為上訴書狀未敘述理由或上訴有第三百六十二條
    前段之情形，應以判決駁回之。但其情形可以補正而未經原
    審法院命其補正者，審判長應定期間先命補正。刑事訴訟法
    第三百六十一條、第三百六十七條分別定有明文。而所謂具
    體理由，必係依據卷內既有訴訟資料或提出新事證，指摘或
    表明第一審判決有何採證認事、用法或量刑等足以影響判決
    本旨之不當或違法，而構成應予撤銷之具體事由，始克當之
    （例如：依憑證據法則具體指出所採證據何以不具證據能力
    ，或依憑卷證資料，明確指出所為證據證明力之判斷如何違
    背經驗、論理法則）；倘僅泛言原判決認定事實錯誤、違背
    法令、量刑失之過重或輕縱，而未依上揭意旨指出具體事由
    ，或形式上雖已指出具體事由，然該事由縱使屬實，亦不足
    以認為原判決有何不當或違法者（例如：對不具有調查必要
    性之證據，法院未依聲請調查亦未說明理由，或援用證據不
    當，但除去該證據仍應為同一事實之認定），皆難謂係具體
    理由，俾與第二審上訴制度旨在請求第二審法院撤銷、變更
    第一審不當或違法之判決，以實現個案救濟之立法目的相契
    合，並節制濫行上訴（最高法院九十七年度台上字第八九二
    號判決參照）。
二、本件上訴意旨略以：上訴人即被告甲○○因家有年老父母全
    靠上訴人一人作臨時工作維持生活，如上訴人入監執行有期
    徒刑一年，家中年老父母無人照顧生活陷於絕境，被告記取
    此教訓已知改過自新，請求給予自訴，並准予從輕處罰等語
    。
三、經查：本件被告雖已敘述上訴理由，但其上訴理由，僅泛以
    犯後態度良好、家庭、經濟等因素，請求本院從輕量刑，惟
    原審判決已於理由欄中說明被告罪刑成立之理由，並審酌被
    告前因施用毒品案件，已經觀察、勒戒、強制戒治程序及判
    處徒刑確定後執畢出監，竟仍不思悔改再施用，顯見其意志
    不堅，迄未記取教訓，不思戒除毒癮惡習，惟念及其施用毒
    品之犯行，在本質上乃屬戕害自己身心健康之行為，尚未有
    嚴重破壞社會秩序或侵害他人權益之情形，且能坦承犯行，
    犯罪後之態度尚佳情狀，並衡以被告於前之有期徒刑執行完
    畢後五年內故意再犯本件有期徒刑以上之罪，為累犯，應依
    刑法第四十七條第一項之規定加重其刑等情，就施用第一級
    毒品二次，分別量處有期徒刑八月，並定應執行有期徒刑一
    年，並無不當。乃被告未依據卷內既有訴訟資料或提出新事
    證，具體指摘或表明第一審判決有何認事採證不當或違法之
    事由，而以上開理由指稱原判決不當，揆諸前開說明，其上
    訴理由，自難謂係具體理由。是被告甲○○之上訴顯不合法
    律上之程式，爰依刑事訴訟法第三百六十七條前段之規定，
    駁回其上訴，並不經言詞辯論為之。
四、據上論斷，依刑事訴訟法第三百六十七條前段、第三百七十
    二條，判決如主文。
中    華    民    國    98    年    2     月    10    日
                  刑事第六庭    審判長法  官    董武全
                                      法  官    杭起鶴
                                      法  官    沈揚仁
以上正本證明與原本無異。
如不服本判決應於收受送達後10日內向本院提出上訴書狀，其未
敘述上訴理由者，並得於提起上訴後10日內向本院補提理由書（
均須按他造當事人之人數附繕本）「切勿逕送上級法院」。
                                      書記官    廖文靜
中    華    民    國    98    年    2     月    11    日


司法院資訊處製作；財團法人民間司法改革基金會備份。
